Minutes et répertoires du notaire Simon de LA BARDE, février 1588 - 2 septembre 1604 (étude VI)
Archives nationales
- Minutes de Simon de LA BARDE, février 1588 - 2 septembre 1604; MC/ET/VI/145 - MC/ET/VI/174
  - Minutes. 1601, MC/ET/VI/168; Document détérioré.
    - Constitution par Philippe Lenamp, marchand, bourgeois de Montfort-l'Amaury, y demeurant, à Philippe Cothereau, notaire au Châtelet, demeurant rue de la Calendre, de 12 écus soleil et 1/2 de rente annuelle et perpétuelle., 20 juillet 1601; MC/ET/VI/168
      Notaires des XVIe-XVIIIe siècles (4153 actes), par Claire Béchu, Catherine Grodecki, Marie-Antoinette Fleury, Madeleine Jurgens, Marie-Françoise Limon-Bonnet, Pierre-Yves Louis, Xenia Pamfilova, Isabelle Pebay, v. 1950, 1986-1994 (fichier papier entièrement dématérialisé; voir contexte dans le Plan d’orientation général - Notaires de Paris, guides thématiques du Minutier).
      Date de création de la notice: 2004
      constitution de rente; Montfort-l'Amaury (Yvelines); Calandre (rue de la); Cothereau, Philippe; Lenamp, Philippe; commerçant; notaire
    - Quittance par Jacinthe Bayach, marchand milanais à Antoine Lamy, marchand de drap de soie, au nom de Jehan André Carnage, marchand tenant banque à Lyon, 11 août 1601; MC/ET/VI/168
      quittance; Lyon (Rhône); Bayach, Jacinthe; Lamy, Antoine; Carnage, Jehan André; négociant; banquier; commerçant
    - PIJART (Pierre) orfèvre, maître marchand et bourgeois de Paris § Constitution de rente à Pierre PIJART, 14 août 1601; MC/ET/VI/168
      constitution de rente; Pijart, Pierre; orfèvre
    - Pozani Annibal de + gentilhomme de la chambre du roi § Quittance par sa veuve à Pierre Carbonnier, maître menuisier, 16 août 1601; MC/ET/VI/168
      quittance; Pozani, Annibal; Carbonnier, Pierre; menuisier
    - avocat général en la chambre des Comptes Pasquier, Etienne § quittance, 17 août 1601; MC/ET/VI/168
      quittance; Pasquier, Etienne
    - LORRAINE Charles de duc de Mayenne., 21 août 1601; MC/ET/VI/168
      Lorraine, Charles, duc de Mayence
    - La Fontaine, Philippe de) et Bonnarcat, Jeanne) sa femme § (2 actes), 24 août 1601; MC/ET/VI/168
      La Fontaine, Philippe de; Bonnarcat, Jeanne
    - Contrat de mariage entre Messire Antoine Dela chambre, chevalier, sieur de la Jarrie, Audouyn, et de Belleville La Contesse, demeurant à la Jarrie Audouyn en Xaintonges, d'une part, et damoiselle Marie Depiedefer, fille de Messire François Depiedefer, chevalier, sieur du Boys de la Rotz, et de Bizoches, et de Marguerite (?), d'autre part., 31 août 1601; MC/ET/VI/168
      Le futur de présent à Paris..
      Précisions sur les lieux: Champlost (Yonne)--Le Bois de la Raie
      contrat de mariage; Bazoches-lès-Bray (Seine-et-Marne); Champlost (Yonne); La Jarrie-Audouin (Charente-Maritime); Depiedefer, François; Depiedefer, Marguerite; Depiedefer, Marie; La Chambre, Antoine de
    - Constitution par Théodore Pasquier, avocat en parlement au profit de Nicolas Largentier, 13 septembre 1601; MC/ET/VI/168
      constitution de rente; Pasquier, Théodore; Largentier, Nicolas (seigneur de Vaucemain)
    - Promesse par Paul Belamy, marchand d'instruments de musique, demeurant rue de la Haute-Vannerie, et par Marie Godeffroy, sa femme, à Michel Jehan, naguère sergent à verge au Châtelet, de couvrir les frais et dépens nécessaires au recouvrement d'une rente de 50 écus par eux transportée audit Jehan., 17 septembre 1601; MC/ET/VI/168
      promesse; Belamy, Paul; Godeffroy, Marie; Jehan, Michel; auxiliaire de justice; commerçant
    - Pasquier Guy écuyer sieur de Bussy § Promesse, 28 septembre 1601; MC/ET/VI/168
      promesse; Pasquier, Guy, sieur de Bussy
    - Jacques Le Roy, chevalier seigneur de la Grange, 5 octobre 1601; MC/ET/VI/168
      Le Roy, Jacques, chevalier seigneur de la Grange
    - Quittance par Charles de Choiseul, seigneur de Praslin, au profit de Nicolas Largentier, 8 octobre 1601; MC/ET/VI/168
      quittance; Choiseul-Praslin, Charles de (1563-162.?); Largentier, Nicolas (seigneur de Vaucemain)
    - VERDUN (Guillaume de) Clerc des Oeuvres et bâtiments du roi, greffier des jurés maçons et Charpentiers de Paris § Bail a Gilles Fortin avocat d'un corps d'hôtel rue Saint-Merry, 8 octobre 1601; MC/ET/VI/168
      bail; Verdun, Guillaume de; Fortin, Gilles; avocat; maçon
    - Contrat de mariage entre honorable personne Claude Tartarin, bourgeois de Paris, marchand, demeurant rue Neuve-Notre-Dame, paroisse Sainte-Geneviève-des-Ardents, d'une part, et Anne Ducarnot, veuve, demeurant sur le Petit Pont, près de la paroisse Sainte Geneviève-des-Ardents, veuve de Jacques Ledru, bourgeois de Paris, marchand, d'autre part., 14 octobre 1601; MC/ET/VI/168
      La future est veuve en secondes noces
      contrat de mariage; Neuve-Notre-Dame (rue); Petit (pont); Ducarnot, Anne; Ledru, Jacques; Tartarin, Claude; commerçant
    - HURAULT DE L'HOSPITAL (Paul) Archevêque d'Aix, conseiller du roi en ses conseils d'état et privé § Procuration par Paul HURAULT DE L'Hôpital et Robert Hurault de l'Hôpital et par Olympe Du Faur, veuve de Michel Hurault de l'Hôpital, Chancelier de Navarre à Esaic Pichelière., 24 octobre 1601; MC/ET/VI/168
      procuration; Hurault de L'Hopital, Paul; Hurault de L'Hopital ? michel; Du Faur, Olympe; Pichelière, Esaic
    - HURAULT DE L'HOSPITAL Paul Archevêque d'Aise § Transaction entre Paul HURAULT DE L'Hôpital et Estienne Mallon, huissier du roi es eaux et forêts de France, 26 octobre 1601; MC/ET/VI/168
      accord; Hurault de L'Hopital, Paul; Mallon, Estienne; huissier de justice
    - HURAULT DE L'HOSPITAL (Michel) § Election d'Arbitres par Olympe Du Faur, veuve de Michel HURAULT DE L'HOSPITAL par Jean-Jacques Begot secrétaire du duc de Guise demeurant rue Sainte-Croix-de-la-Bretonnerie; Arbitres nommés par ladite veuve Gilles Bouissant et Omer Talon, avocat en parlement et Anne Robert et Antoine Arnaulol; aussi avocats en Parlements, pour terminer au différend entre eux au sujet d'un office de président en la cour de Parlement., 28 octobre 1601; MC/ET/VI/168
      Hurault de L'Hopital ? michel; Du Faur, Olympe; Begot, Jean-Jacques; Bouissant, Gilles; Talon, Omer; Robert, Anne; Arnaulol, Antoine; avocat au parlement (Ancien Régime)
    - Largentier, Nicolas § Constitutions, 15 septembre 1601- 5 novembre 1601; MC/ET/VI/168
      constitution de rente; Largentier, Nicolas, seigneur de Vaucemain
    - Vente entre Mathieu Barbier, compagnon orfèvre et [Jean Grignon, maître menuisier]§, 5 novembre 1601; MC/ET/VI/168
      acte de vente; Barbier, Mathieu; orfèvre; menuisier
    - Contrat de mariage entre Pierre Pallyot, charcutier, demeurant rue Montorgueil, paroisse Saint-Sauveur, fils de Jean Pallyot, décédé, vigneron, demeurant à Saint-Soubz, près Chastel sous Monthléry et de Suzanne Barochet, d'une part, et Anne Pegne, fille de Perceval Lepegne, décédé, demeurant à Nanteuil, près Dompmartin en Gonesse, décédée, d'autre part., 12 novembre 1601; MC/ET/VI/168
      contrat de mariage; Arpajon (Essonne); Boissy-sous-Saint-Yon (Essonne); Dammartin-en-Goële (Seine-et-Marne); Montlhéry (Essonne); Nanteuil-le-Haudouin (Oise); Montorgueil (rue); Barochet, Suzanne; Lepegne, Perceval; Palliot, Jean; Palliot, Pierre; Pegne, Anne; charcutier; viticulteur
    - AVOCAT général en sa chambre des Comptes CONSEILLER du roi PASQUIER Etienne § Constitution, 14 novembre 1601; MC/ET/VI/168
      constitution de rente
    - Bail d'échopes, 16 novembre 1601 - 19 novembre 1601; MC/ET/VI/168
    - Contrat de mariage entre Sébastien Paty, maître peintre, demeurant rue de la Juive, paroisse Saint-Germain-le-Vieil, fils de Jean Paty et de Françoise Fontaine, d'une part, et Michelle Pijart, veuve, demeurant rue de la Juive, paroisse Saint-Germain-le-Vieil, veuve de Jean Desprez, maître peintre, d'autre part., 25 novembre 1601; MC/ET/VI/168
      contrat de mariage; Juiverie (rue de la); Desprez, Jean; Fontaine, Françoise; Paty, Jean; Paty, Sébastien; Pijart, Michèle; peintre
    - Contrat de mariage entre Sébastien Paty, maître peintre, demeurant rue de la Juiverie, paroisse Saint-Germain-le-Vieil, et Michelle Pijart, veuve de Jean Despien, maître peintre, demeurant mêmes rue et paroisse., 26 novembre 1601 - 30 novembre 1601; MC/ET/VI/168
      Régime: communauté..
      Dot: les biens revenant à la future de la communauté avec son premier mari..
      Douaire: 200 écus soleil..
      Parmi les signatures, figurent celles de Jean Lesparon, maître peintre, ami du futur, et de Thomas de Hongrie, maître orfèvre, beau-frère de la future..
      A la suite:.
      - 1601, 30 novembre. - Quittance de la dot. (1).
      Compléments de description: (1) Il est fait mention de l'inventaire de Jean Despien, dressé par les mêmes notaires mais la date est laissé en blanc dans le texte.
      Documents du Minutier central concernant les peintres, sculpteurs et graveurs au XVIIe siècle (1600-1650) [études I à X, 1955 actes], par Marie-Antoinette Fleury, tome I, Paris, S.E.V.P.E.N, 1969, p. 536 (instrument de recherche imprimé dématérialisé, certaines notices sont plus détaillées dans la version intégrale accessible en ligne par la rubrique 'Autres instruments de recherche', voir contexte dans le Plan d’orientation général - Notaires de Paris, guides thématiques du Minutier).
      contrat de mariage; quittance; Juiverie (rue de la); Saint-Germain-le-Vieux (paroisse); Despien (veuve); Despien, Jean; Hongrie, Thomas de; Lesparon, Jean; Paty, Sébastien; Pijart, Michèle; orfèvre; peintre
    - DU CAUROY Jacques chapelain de l'ancienne communauté de l'église de Paris peut-être parent d'Eustache Duc. § Bail par Jacques Du Cauroy, et pour les autres chapelains, 5 décembre 1601; MC/ET/VI/168
      bail; Duc, Eustache; Du Cauroy, Jacques
    - DUFOURNEL (Pierre) intendant des fortifications et réparations des salles et places des gouvernements de Lyonnais Forest, Beaujolais. Auvergne. Bourbonnais et Brene § Association avec Alexandre Vecolly au droit de bail d'Anne de Bueil pour les coches allant de Paris à Lyon., 15 décembre 1601; MC/ET/VI/168
      acte de société; bail; Dufournel, Pierre; Vecolly, Alexandre; Bueil, Anne de
    - HURAULT DE L'HOPITAL (Paul) archevêque d'Aix, 24 décembre 1601; MC/ET/VI/168
      Hurault de L'Hopital, Paul
    - Contrat de mariage entre Jacques de Boilly, cordonnier, demeurant paroisse Saint-Étienne-du-Mont, d'une part, et Jacqueline Angue, veuve, demeurant rue Perdue, paroisse Saint-Étienne-du-Mont, veuve de Nicolas Oudde, d'autre part., 4 mars 1608; MC/ET/VI/168
      contrat de mariage; Perdue (rue); Saint-Etienne-du-Mont (paroisse); Angue, Jacqueline; Boilly, Jacques de; Oudde, Nicolas; cordonnier
  - Minutes. 1601, MC/ET/VI/169
    - GOURGOUING (Vallentin) maître maçon demeurant jout Saint-Landry § Marché entre. .. et Nicolas Boufons, marchand libraire, pour les réparations d'une ressource transparent., 1601; MC/ET/VI/169
      marché; Gourgouing, Vallentin; Boufons, Nicolas; libraire
    - MASSARY Bernardin gentilhomme lucquois § 2 actes, janvier 1601 - février 1601; MC/ET/VI/169
      Lucques (Italie); Massary, Bernardin
    - GONDI (Cardinal de) § Promesse par Remy Jullien à Denis Leblanc, secrétaire du Cardinal de GONDI de labourer et échalasser un quartier de vignes, 12 janvier 1601; MC/ET/VI/169
      promesse; Gondi, Cardinal de; Jullien, Remy; Leblanc, Denis
    - FRUITIERE (Apprentissage de) § Contrat d'Apprentissage de FRUITIERE, 23 janvier 1601; MC/ET/VI/169
      contrat d'apprentissage; Fruitière
    - BALSAC (Charles) évêque de Noyon § Marché pour la fourniture du pain à Charles BALSAC, 28 février 1601; MC/ET/VI/169
      marché; Balzac, Charles de (15..-1625)
    - DRAPIER (Apprentissage de) § Contrat d'apprentissage de DRAPIER du cousin de Jehan Jouverain, (ou Jouvelin) architecte à Nogent-le-Roi, 10 mars 1601; MC/ET/VI/169
      contrat d'apprentissage; Nogent-le-Roi (Eure-et-Loir); Jouverain, Jean; Jouvelain, Jean; architecte; tisserand
    - Apprentissage chez Jean Rocques, maître fondeur en terre et sable, 20 mars 1601; MC/ET/VI/169
      contrat d'apprentissage; Rocques, Jean; fondeur
    - LOT (Gratienne) § Inventaire après décès de Gratienne Lot, 3 avril 1601; MC/ET/VI/169
      inventaire; Lot, Gratienne
    - SERRURERIE (Marché de) § Marché entre 2 serruriers pour la fourniture des targettes, 7 avril 1601; MC/ET/VI/169
      marché; serrurier
    - CERTIFICAT DE DECES § délivré par l'Hôtel-Dieu, 11 avril 1601; MC/ET/VI/169
      notoriété
    - Déclaration par Jehan Desconcelles, marchand boucher au sujet du paiement de la fourniture de tripes de bœuf et mouton par lui faite à un marchand oranger., 16 avril 1601; MC/ET/VI/169
      Tripes (fourniture de)
      déclaration; Desconcelles, Jehan
    - COUR (Nicolas) maître tondeur en grandes forces. § Inventaire après décès Nicolas COUR, 27 avril 1601; MC/ET/VI/169
      inventaire après décès; Cour, Nicolas
    - Obligation par Guillaume de Jessé, envers Jean de Bertier, évêque de Rieux, 28 avril 1601; MC/ET/VI/169
      obligation; Bertier, Jean de (15..-1620); Jessé, Guillaume de; évêque
    - BALBANY (Antoine) gentilhomme lucquois § Quittance à Antoine BALBANY par François Portebedien, 15 mai 1601; MC/ET/VI/169
      quittance; Lucques (Italie); Balbany, Antoine; Portebedien, François
    - PARDINI (Pierre) lucquois § Quittance à Pierre PARDINI, 15 mai 1601; MC/ET/VI/169
      quittance; Lucques (Italie); Pardini, Pierre
    - BONFONS (Nicolas) imprimeur juré en l'Université de Paris, demeurant rue Neuve Notre-Dame § Contrat d'apprentissage chez Nicolas BONFONS, 17 juillet 1601; MC/ET/VI/169
      contrat d'apprentissage; Bonfons, Nicolas; imprimeur
    - Procuration, en blanc, par Léonard Broussaud, chantre ordinaire de la chapelle du roi et prieur de Saint-Pierre de Chabanais, pour prêter foi, hommage et serment de fidélité au prince de Chabanais en raison de son prieuré., 6 août 1601; MC/ET/VI/169
      Documents du Minutier central concernant l'histoire de la musique (1600-1650), par Madeleine Jurgens, tome I [études I à X, 1763 actes], Paris, Archives nationales, 1967, p. 92 (instrument de recherche imprimé dématérialisé, certaines notices sont plus détaillées dans la version intégrale accessible en ligne par la rubrique 'Autres instruments de recherche', voir contexte dans le Plan d’orientation général - Notaires de Paris, guides thématiques du Minutier).
      procuration; Broussaud, Léonard
    - LUCQUOIS (gentilhommes) à Paris, 17 août 1601; MC/ET/VI/169
      Lucques (Italie)
    - HAUDOUIN (Jacques) maître menuisier demeurant ds l'enclos du Palais § Quittance aux maîtres et gardes de la Bonneterie, pour la clôture de leur chapelle en l'église Saint-Jacques de la B., 4 septembre 1601; MC/ET/VI/169
      quittance; Haudouin, Jacques
    - BALSAC (Charles de) évêque et comte de Noyon trésorier de la Sainte-Chapelle § Transaction entre Charles de BALSAC et les enfants droit de Jehan Collin, ancien abbé commendataire de l'abbaye de Saint-Quentin, 15 septembre 1601; MC/ET/VI/169
      accord; Balzac, Charles de (15..-1625); Collin, Jehan
    - PAULMIER (Apprentissage de m/e/) § Contrat de PAULMIER, 20 septembre 1601; MC/ET/VI/169
      contrat d'apprentissage; Paulmier
    - LE COUSTURIER Helaine femme de Fernand Le Bailleul marchand mercier au palais § Inventaire après décès de Helaine Le Cousturier en sa maison du marché neuf. - une épinette double de satin de Bourges ( ? ) vert prisé 3 l. - 19 tableaux - inv. de la marchandise, 4 octobre 1601; MC/ET/VI/169
      Tableaux
      inventaire; Le Cousturier, Helaine; Le Bailleul, Fernand; commerçant
    - HAMELIN (Loyse) § Inventaire après décès de Loyse HAMELIN à la requête de Cappou (prénom décliné) gagne denier., 30 octobre 1601; MC/ET/VI/169
      inventaire; Hamelin, Loyse; Cappou; journalier
    - LE DUC Jacques marchand et bourgeois de Paris § Inventaire après décès de Jacques Le Duc Inventaire des toiles, 3 novembre 1601; MC/ET/VI/169
      tableaux
      inventaire après décès; Le Duc, Jacques
    - HURAULT de L'HOSPITAL (Paul) (Michel) Archevêque d'Aise § Décharge, 15 novembre 1601; MC/ET/VI/169
      décharge; Hurault de L'Hopital, Paul; Hurault de L'Hopital ? michel
    - GONTAUT-BIRON (Jehan de) § Promesse à Paul Hurault de l'Hôpital., 3 décembre 1601; MC/ET/VI/169
      promesse; Hurault de L'Hopital, Paul; Gontaut-Biron, Jehan de
    - Inventaire après décès de Denise Bynet, à la requête de Jean Rabel, maître peintre, demeurant quai des Augustins, paroisse Saint-André-des-Arts, son mari., 1602; MC/ET/VI/169; 3 folios.
      L'acte est en partie déchiré.
      Documents du Minutier central concernant les peintres, sculpteurs et graveurs au XVIIe siècle (1600-1650) [études I à X, 1955 actes], par Marie-Antoinette Fleury, tome I, Paris, S.E.V.P.E.N, 1969, p. 617 (instrument de recherche imprimé dématérialisé, certaines notices sont plus détaillées dans la version intégrale accessible en ligne par la rubrique 'Autres instruments de recherche', voir contexte dans le Plan d’orientation général - Notaires de Paris, guides thématiques du Minutier).
      inventaire après décès; Augustins (quai des); Saint-André-des-Arts (paroisse); Binet, Denise; Rabel, Jean; peintre
    - LARGENTIER (Nicolas) seigneur de Vaucemain fournisseur de plusieurs greniers à sel. § Procuration pour toucher les revenus du grenier à sel de Compiègne., 7 novembre 1611; MC/ET/VI/169
      procuration; Largentier, Nicolas
  - Minutes. 1602, MC/ET/VI/170; registre
    - ANGLURE (Antoinette de) Charles Saladerie d'Antoinette d'ANGLURE, 2 janvier 1602; MC/ET/VI/170
      Anglure, Antoinette d'
    - FOIRE Saint-GERMAIiN § vente de loge à FOIRE Saint-Germain, 4 janvier 1602; MC/ET/VI/170
    - Vente à Hierosme Collot, opérateur du Roi, 8 janvier 1602; MC/ET/VI/170
      acte de vente; Collot, Hierosme
    - FOIRE Saint-Germain § vente de loge à FOIRE Saint-Germain, 8 janvier 1602; MC/ET/VI/170
    - Vente à Loys Bougon, curé de Sainte-Croix-en-la-Cité, 12 janvier 1602; MC/ET/VI/170
      acte de vente; Bougon, Loys; curé
    - Bail d'une place au dos de la chapelle Saint Michel, des l'enclos du Palais par Gilles de Berry, chapelain à Janet Mestayer, imprimeur libraire juré en l'Université de Paris, rue Sainte-Geneviève-du-Mont., 14 janvier 1602; MC/ET/VI/170
      bail; Sainte-Geneviève-du-Mont (rue); Berry, Gilles de; Mestayer, Janet; imprimeur; libraire
    - VILLIERS SAINT PAUL Charlotte veuve de Christophe de Launoy, 14 janvier 1602; MC/ET/VI/170
      Launoy, Christophe de; Villiers-Saint-Paul, Charlotte
    - Inventaire après décès de Louise Gabillault, veuve en premières noces de Louis Renverse, marchand de vins, et en secondes noces de Jérôme Hermant, maître tailleur d'habits, à la requête de Jacques Granthomme, marchand graveur, et de Renée Renverse, fille de la défunte, en une maison sise rue des Marais, au faubourg Saint-Germain., 15 janvier 1602; MC/ET/VI/170
      Documents du Minutier central concernant les peintres, sculpteurs et graveurs au XVIIe siècle (1600-1650) [études I à X, 1955 actes], par Marie-Antoinette Fleury, tome I, Paris, S.E.V.P.E.N, 1969, p. 272 (instrument de recherche imprimé dématérialisé, certaines notices sont plus détaillées dans la version intégrale accessible en ligne par la rubrique 'Autres instruments de recherche', voir contexte dans le Plan d’orientation général - Notaires de Paris, guides thématiques du Minutier).
      inventaire après décès; Marais (rue des); Saint-Germain (faubourg); Gabillault, Louise; Granthomme, Jacques; Hermant, Jérôme; Renverse, Louis; Renverse, Renée; graveur; commerçant; tailleur d'habits
    - Anglure (famille d') § Consentement, 15 janvier 1602; MC/ET/VI/170
      ratification; Anglure (famille d')
    - COUTAN (Jehan) menuisier demeurant rue de la Parcheminerie, et Denise Foy, sa femme § Vente par. .. à Jehan Supplice marchand à Saint-Près, de pièces de terres sises au terroir de Saint-Près. 2 seings manuels, 17 janvier 1602; MC/ET/VI/170
      acte de vente; Coutan, Jehan; Foy, Denise; Supplice, Jehan
    - CONFRÉRIE DE Saint-AUGUSTIN § Quittance au nom de CONFRERIE DE Saint-AUGUSTIN, 23 janvier 1602; MC/ET/VI/170
    - GRANTHOME (Jacques) graveur en taille douce § Bail de boutique et salle et 3 chambres au dessus par Philippe Hurou, ce. .. dépendant d'une maison rue du Petit-Pont, moyennant 100 écus du loyer., 23 janvier 1602; MC/ET/VI/170
      bail; Petit-Pont (rue du); Granthome, Jacques; Hurou, Philippe; graveur
    - LOISEL (Antoine) avocat en parlement demeurant au Cloître Notre-Dame, veuf de Hélaine Le Bossu § Quittance par Antoine LOISEL au nom d'Antoine son fils à Anne de Vaudedart, dame de Stainville d'une somme de 100 écus sur 787 écus sol., 23 janvier 1602; MC/ET/VI/170
      quittance; Loisel, Antoine, père; Le Bossu, Hélaine; Loisel, Antoine, fils; Vaudedart, Anne de, dame de Stainville; avocat au parlement (Ancien Régime)
    - Bail pour quatre ans, par Philippe Huron, marchand de vins, demeurant rue du Petit-Pont, près du carrefour Saint-Séverin, à Jacques Granthomme, graveur en taille douce, demeurant près Saint-Jean-de-Latran, d'une grande boutique, sallette derrière, salle au-dessus, trois chambres et bouges au troisième étage, dépendant d'une maison sise rue du Petit-Pont, moyennant un loyer annuel de 100 écus., 23 janvier 1602; MC/ET/VI/170
      bail; Petit-Pont (rue du); Saint-Jean-de-Latran (paroisse); Granthomme, Jacques; Huron, Philippe; graveur; commerçant
    - Vente à Lazare Coquelay, conseiller en Parlement et chanoine de Paris, Claude Coquelay, 25 janvier 1602; MC/ET/VI/170
      acte de vente; Coquelay, Lazare; Coquelay, Claude; chanoine
    - Boyleau, Jean écuyer seigneur de Maulaville, 26 janvier 1602; MC/ET/VI/170
      Boyleau, Jean
    - Largentier, Nicolas seigneur de Vaucemain, demeurant dans l'enclos du Palais § - Vente de 200 poutres de bois 'd'escarage' en chêne; - autre acte à la même date, 29 janvier 1602; MC/ET/VI/170
      acte de vente; Largentier, Nicolas, seigneur de Vaucemain
    - Promesse par Jacques Granthomme, graveur sur cuivre en taille douce, et par Renée Renverse, sa femme, demeurant rue Saint-Jean-de-Latran, héritiers par bénéfice d'inventaire de Louise Gabillault, veuve de Jérôme Hermant, à Claude Lebret, bourgeois de Paris, de lui laisser vide avant le jour de Pâques, une maison sise à Saint-Germain-des-Prés, rue des Marais., 30 janvier 1602; MC/ET/VI/170
      promesse; Marais (rue des); Saint-Germain-des-Prés (hameau); Saint-Jean-de-Latran (rue); Gabillault, Louise; Granthomme, Jacques; Hermant (veuve); Hermant, Jérôme; Lebret, Claude; Renverse, Renée; graveur
    - BALSAC D'ENTRAYGUES (famille de), 15 février 1602; MC/ET/VI/170
      Balzac d'Entragues
    - Vente de terre, Boys Des Rideaulx, [Fontaine], [Marmitont], 17 février 1602; MC/ET/VI/170
      acte de vente; Boys Des Rideaulx; Fontaine; Marmitont
    - VEROLI (Alexandre), 18 février 1602; MC/ET/VI/170
      Veroli, Alexandre
    - DU FOURNEL (Pierre) intendant pour le roi des fortifications et réparations des villes et places du Lyonnais, 18 février 1602; MC/ET/VI/170
      Du Fournel, Pierre
    - COMPANS (Loys de) secrétaire ordinaire de la chambre du roi, et receveur des aides, tailles et taillon, 23 février 1602; MC/ET/VI/170
      Compans, Loys de; secrétaire du roi (Ancien Régime); officier de la Chambre du roi (Ancien Régime)
    - Antoinette d'Anglure, 28 février 1602; MC/ET/VI/170
    - Testament de Loys de Boulliers, écuyer, 6 mars 1602; MC/ET/VI/170
      testament; Boulliers, Loys de
    - LENTÉ (Jean) ou Lantay maître vitrier § Bail à .., 6 mars 1602; MC/ET/VI/170
      bail; Lenté, Jean; vitrier
    - Bonigalle (Thomas de) premier huissier en la justice du Trésor § Vente à Thomas de BONIGALLE, 8 mars 1602; MC/ET/VI/170
      acte de vente; Bonigalle, Thomas de
    - PAIN D'EPICIER (marchand), 11 mars 1602; MC/ET/VI/170
    - AMBASSADEUR du roi d'Espagne TASSA (Jean-Baptiste de) ?, 12 mars 1602; MC/ET/VI/170